【裁判字號】    97,交聲,1549
【裁判日期】    980227
【裁判案由】    交管條例聲異
【裁判全文】
臺灣板橋地方法院交通裁定            97年度交聲字第1549號
原處分機關  交通部公路總局臺北區監理所
異  議  人  乙○○
即受處分人
上列受處分人因違反道路交通管理處罰條例案件，對於交通部公
路總局臺北區監理所於民國97年6 月9 日所為之處分（原處分案
號：北監營裁字第裁40-C00000000號），聲明異議，本院裁定如
下：
    主  文
異議駁回。
    理  由
一、原處分意旨略以：異議人即受處分人乙○○所有之車號267-
    DB號營業小客車，於民國97年2 月25日1 時02分許，在臺北
    縣新店市○○路、民權路口，因「駕車行經有燈光號誌管制
    之交岔路口闖紅燈」之違規行為，經警當場以臺北縣政府警
    察局97年2 月25日北縣警交字第C00000000 號舉發違反道路
    交通管理事件通知單（下稱舉發通知單）舉發，再經原處分
    機關於97年6 月9 日依道路交通管理處罰條例第53條第1 項
    之規定，裁處罰鍰新臺幣（下同）2,700 元，並依同條例第
    63條第1 項第3 款之規定，記違規點數3 點。
二、聲明異議意旨略以：異議人駕駛上開車輛駛至臺北縣新店市
    ○○路、北新路口，當時已有警方巡邏車停在該路口等紅燈
    ，燈號變換後，異議人就駕車左轉北新路，隨即聽到警車鳴
    笛，異議人詢問警察，警察說闖紅燈，但當時警車和異議人
    併排等紅燈，異議人不可能笨到去闖紅燈，警察就開罰單，
    異議人拒簽，此可以調閱監視錄影帶，不能以警察的口述為
    證，為此聲明異議云云。
三、按汽車駕駛人，行經有燈光號誌管制之交岔路口闖紅燈者，
    處新臺幣1,800 元以上5,400 元以下罰鍰，道路交通管理處
    罰條例第53條第1 項定有明文；至該項所稱闖紅燈，係指車
    輛面對圓形紅燈時，仍逕予穿越路口至銜接路段，不論左轉
    、直行或迴轉，均屬闖紅燈之行為。又，汽車駕駛人違反本
    條例第53條規定者，除依原條款處罰鍰外，並予記違規點數
    3 點之處分，同條例第63條第1 項第3 款亦定有明文。
四、經查：本件異議人固不否認其駕駛車號267-DB號營業小客車
    行經上開路口，並在該路口左轉至臺北縣新店市○○路往南
    方向行駛，然辯稱其係待綠燈亮起始行左轉云云。經查，證
    人即警員甲○○於本院調查中具結證稱：「民權路與北新路
    口的燈號時相為紅燈、紅燈右轉、紅燈、綠燈，依民權路的
    號誌，只有綠燈才能左轉，當時民權路的號誌是紅燈右轉，
    但異議人是紅燈左轉，就當場鳴笛告知異議人，並在北新路
    路邊攔停異議人的車輛，當時我坐在警備車的駕駛座，與異
    議人是同向行駛，所以特別注意燈號，燈號看得很清楚，且
    那時是夜間，民權路對向車道並沒有車輛。我攔停異議人的
    時候，有告知他紅燈左轉的違規，異議人看起來精神狀況不
    佳，我還告訴他如果覺得累要趕快回家休息，異議人有叫我
    不要開單，還說有幫忙我們江陵派出所載送酒醉乘客，但我
    還是告訴他紅燈左轉違規，依法開單舉發」等語（見本院98
    年1 月16日調查筆錄）。參以現行實務上逕行舉發「紅燈左
    轉」和「紅燈越線臨停」的認定方式，係依交通部82年3 月
    27日研商闖紅燈認定標準會議紀錄及交通部82年4 月22日交
    路（82）字第009811號函示辦理如下：「車輛面對圓形紅燈
    時，仍逕予穿越路口至銜接路段，含左轉、直行、迴轉及右
    轉（依箭頭綠燈允許行駛者除外），即視為闖紅燈之行為」
    ，更可見異議人面對圓形紅燈仍予左轉之行為，確屬闖紅燈
    之違規行為無誤。綜上，本件異議人確於前揭時地，有「駕
    車行經有燈光號誌管制之交岔路口闖紅燈」之違規行為，事
    證明確。從而，原處分機關依道路交通管理處罰條例第53條
    第1 項之規定，裁處罰鍰1,800 元，並依同條例第63條第1
    項第3 款之規定，記違規點數3 點之處分，其認事用法均無
    違誤，裁罰亦無不當，本件異議為無理由，應予駁回。
五、依道路交通管理處罰條例第87條第2 項、道路交通案件處理
    辦法第19條，裁定如主文。
中    華    民    國    98    年    2     月    27    日
                      交通法庭  法  官  汪怡君
以上正本證明與原本無異
如不服本裁定應於送達後5日內向本院提出抗告狀
                                書記官  田世杰
中    華    民    國    98    年    2     月    27    日


司法院資訊處製作；財團法人民間司法改革基金會備份。
